臺灣高等法院臺中分院刑事判決　　　　94年度上訴字第1533號
上　訴　人
即　被　告　甲○○
指定辯護人　陳沆河律師
上列上訴人因毒品危害防制條例案件，不服臺灣南投地方法院93
年度訴字第790號中華民國94年6月29日第一審判決（起訴案號：
臺灣南投地方法院檢察署93年度偵字第3799號，併辦案號：93年
度偵字第3495號），提起上訴，本院判決如下：
    主  文
原判決撤銷。
甲○○共同連續販賣第壹級毒品，累犯，處有期徒刑柒年貳月。
扣案如附表一編號１、２所示之第一級毒品海洛因沒收銷燬之；
扣案如附表二所示之物品均沒收，其中編號５販賣毒品所得新臺
幣陸仟伍佰元，如全部或一部不能沒收時，應以其財產抵償之。
    事  實
一、甲○○曾於民國八十五年間因違反麻醉藥品管理條例、肅清
    煙毒條例等案件，分別經臺灣桃園地方法院、板橋地方法院
    判處有期徒刑六月、三年二月，定應執行刑三年四月，於八
    十六年七月二十五日入監執行，八十八年一月二十七日縮刑
    假釋出監、假釋期間交付保護管束，復因違反毒品危害防制
    條例案件，經臺灣新竹地方法院裁定送觀察、勒戒及強制戒
    治（因無繼續施用毒品傾向，由該署檢察官為不起訴處分在
    案），並因而撤銷假釋；又因施用毒品案件，經臺灣板橋地
    方法院於九十年十二月二十一日以九十年度訴字第一六三九
    號判處有期徒刑十月確定，於九十年一月九日入監執行殘刑
    ，並接續執行，而於九十二年三月二十六日縮短刑期執行完
    畢。
二、詎甲○○仍不知悔改，明知海洛因業經主管機關公告列為第
    一級毒品，禁止販賣、持有、轉讓，仍與丙○○（綽號大麵
    ）（業由原審以九十三年度訴字第七四八號判處有期徒刑十
    三年在案）共同意圖營利，基於販賣第一級毒品海洛因之概
    括犯意聯絡，自九十三年二、三月間起至同年十月六日十八
    時許止，先自真實姓名、年籍不詳之成年人處，以不詳價格
    購入不詳數量之海洛因，再以電子磅秤、夾鍊袋分裝成若干
    小袋後，即以每小袋新台幣（下同）數百元至一千元不等之
    價格，由丙○○或甲○○以0000000000、000
    0000000、0000000000號等行動電話與來
    電購買毒品之人洽談購買毒品數量、金額及交付毒品時間、
    地點，談妥後，即由丙○○或甲○○在丙○○位於南投縣南
    投市○○○路一０七巷七二號住處一樓或另外約定之地點交
    付海洛因予購買者，以避查緝，以此分工方式，連續共同或
    單獨為下列販賣海洛因之行為：
（一）於九十三年十月三日十二時許及同月四日十二時許，丁○○以其所有號碼0000000000號行動電撥打00
      00000000號行動電話，二次均與丙○○約定以一
      千元之價格購買海洛因一小包，隨即前往丙○○上揭住處
      外等候，而由甲○○交付一小包海洛因予丁○○，並收取
      合計共二千元代價。
（二）於九十三年十月三日十九時許，己○○前往丙○○上揭住
      處，以一千元之價格購買海洛因一小包，而當場由甲○○
      交付海洛因一包予己○○，並收取一千元之金額。
（三）自九十三年十月中旬某日起至同年十月底某日止，楊永平
      分別以公共電話撥打0000000000號行動電話與
      甲○○聯繫，各以每小包七百元之價格，約定在南投市區
      內附近某處交易海洛因，而連續五次由甲○○單獨販賣海
      洛因予楊永平。
三、經警持臺灣南投地方法院核發之搜索票於九十三年十月六日
    十八時許，前往丙○○上揭住處搜索時，在門口查獲正欲離
    去之陳振鐘，並在陳振鐘身旁查獲其丟棄之海洛因一包，及
    在上開住處內查獲海洛因二包（與上揭陳振鐘所購得之海洛
    因一包，共三包，合計淨重零點五五公克，空包裝合計重零
    點九六公克）、甲○○身分證一張、販賣毒品所用之工具電
    子磅秤一台及內插有0000000000號及00000
    00000號二張ＳＩＭ卡之序號為0000000000
    00000號之行動電話一支，並在二樓房間床頭櫃內查獲
    藏匿在內之丙○○，(2)嗣於九十三年十一月一日十五時許，
    因楊永平施用毒品案件為警查獲，並於台灣南投地方法院檢
    察署檢察官偵查中供出毒品海洛之來源係向甲○○購買，表
    示願協助調查甲○○販賣海洛因犯行，經警授意撥打上開0
    000000000號行動電話，向甲○○佯稱欲購海洛因
    ，雙方約定在南投市○○里○○路三０四號前交易，迨九十
    三年十一月一日二十三時四十分許，甲○○攜帶海洛因前往
    上址，欲以一小包海洛因八百元之價格售予楊永平時，為警
    當場逮捕，而未完成交易，並扣得海洛因一小包（淨重零點
    一五公克、空包裝重零點二六公克），隨即至南投市振興里
    振興巷八十四號之甲○○之臨時居所搜索，當場扣得販賣毒
    品所用工具研磨器一台、電子磅秤一個、夾鏈空袋三個及行
    動電話手機一支（內含0000000000號ＳＩＭ卡一
    片），及其口袋內取出一千元偽鈔三張（涉犯偽造貨幣部分
    ，業經檢察官於93年12月24日以不能證明該偽鈔係被告所偽
    造，或被告明知係偽鈔而收集為由，而不起訴處分在案），
    而查悉上情。
四、案經南投縣政府警察局南投分局報告台灣南投地方法院檢察
    署檢察官偵查起訴及移送併案審理。
    理  由
一、訊據被告甲○○固不否認於九十三年十一月一日二十三時四
    十分許經警方查獲，並於其位於南投市振興里振興巷八十四
    號居所當場扣得研磨器一台、電子磅秤一個、夾鏈空袋三個
    及行動電話手機一支（內含0000000000號ＳＩＭ
    卡一片）等事，惟矢口否認有於前開時、地單獨或與丙○○
    共同販賣海洛因之犯行，辯稱：(一)證人楊永平、己○○、
    丁○○、丙○○等人所述均不實：丁○○是我買菜時認識
    ，他知道我有施用毒品，所以委託我幫他代購毒品，但從未
    販賣毒品給他。楊永平的太太在監獄服刑，他要向銀行辦
    信用卡，希望留我的電話給銀行，佯稱他太太的名義照會銀
    行之信用徵信，後來他又叫我幫他辦電話卡，我都沒有答應
    ，他才檢舉我販賣毒品。雖然認識己○○，但未販賣毒品
    給他。我在九十三年九、十月才認識丙○○，丙○○被警
    方查獲當日，我確實有在上揭住處樓下，那天是丙○○之前
    妻委託我幫她看家，我不知道丙○○當時亦在二樓，亦未與
    他共同販賣毒品云云；(二)查扣之行動電話一支（內含00
    00000000號ＳＩＭ卡一片）、研磨器、電子磅秤、
    夾鏈袋都不是我所有，六支注射針筒是自己施用毒品之工具
    ，警方在丙○○住處查獲之三包海洛因毒品是我的，為自己
    施用云云，然查：
  １、上揭被告甲○○與共犯丙○○於前揭時、地販賣毒品予丁○○之事實，業據證人丁○○於警訊時證述綦詳，其於警
      訊時證述：「（你欲向何人購買毒品？）我是要向一個綽
      號阿欣的男子購買毒品」、「（你所說綽號阿欣的男子是
      否為警所持照片供你認之人？）是這個人沒錯」「、（你
      打哪一隻電話向丙○○連絡？）我以我的行動電話000
      0000000號撥打給丙○○的電話00000000
      00號向其購買毒品」「、（你共向丙○○購買幾次？）
      時間地點為何？一次價格為何？數量多少？）我之前向丙○○購買兩次毒品，今天是第三次，我第一次於九十三年
      十月三日十二時許我先用電話向丙○○絡後再至其住宅外
      由甲○○（照片指認甲○○）交給我。購買新台幣一千元
      一級毒品海洛因一小包。第二次在九十三年十月四日中午
      十二時許，我先用電話向丙○○連絡後再至其住宅外由甲○○交給我，購買新台幣一千元一級毒品海洛因一小包，
      今天是第三次要向丙○○購買毒品就被警方查獲了」等語
      （見93年度偵字第3495號偵查卷一第92至93頁），嗣證人
      丁○○於原審審理時經傳訊具結作證，則改口證稱「因為
      那天我因沒有施用毒品，頭腦暈暈沈沈，急著回家，說些
      什麼，我自己亦不清楚」云云，於本院審理時證稱：「當
      時我人不舒服，我有吸毒，而且頭暈暈的，我要趕回去賣
      菜」云云，及於丙○○之案件中稱「因為我當時頭暈暈，
      身體不舒服，警察告訴我，筆錄做完就可以回家了，我本
      來要找另一個阿欣，別人給我這個號碼，我之前有跟另一
      個阿欣購買毒品，我沒有跟丙○○購買毒品」云云，雖其
      於警詢之陳述，與審判時所證不符，然本院審酌員警查獲
      被告甲○○與丙○○於右揭時、地販賣海洛因予丁○○之
      事實之來源，係因員警查獲丙○○，並帶同至南投縣政府
      警察局中興分局調查時，仍有不知丙○○已為警逮捕之丁○○主動撥打丙○○所有之前開0000000000號
      手機號碼，欲向丙○○購買海洛因，而由員警陳緯華乃與
      丁○○相約在中興郵局門口見面後，因而查獲丁○○並帶
      回警局詢問等事實，業經證人丁○○於檢察官偵訊時結證
      明確（見93年度偵字第3495號偵查卷一第205至206頁）及
      當時查獲之南投縣政府南投警察局中興分局小隊長陳緯華
      分別於偵訊及原審審理丙○○案件時結證屬實：「當時丁○○有指認丙○○、甲○○的照片，當時丁○○說他是第
      三次要跟被告丙○○買毒品，筆錄是在丁○○自由意志下
      所製作」等語明確（見臺灣南投地方法院93年訴字第748
      號94年4月27日審判筆錄），是證人丁○○於警詢時未遭
      員警刑求，堪以認定，其供述應具任意性。又衡諸證人丁○○於警詢之陳述，距離案發時間較近，尚無機會衡量自
      身與被告之利害得失，且不易受不當干預，衡情與其在原
      審及本院審理時，顯具有較可信之特別情況，且為證明本
      案犯罪事實存否所必要，自均具有證據能力。是證人丁○○於原審及本院審理時雖翻異前詞，改稱：沒有向被告甲○○與共犯丙○○買過毒品云云，應係迴護被告甲○○、
      共犯丙○○之詞，實難採信。被告甲○○所辯稱：以證人
      丁○○於警訊指認被告照片即據為被告販賣毒品之證據，
      顯非可採云云，係卸責之詞，亦不足採信。
  ２、上揭共犯丙○○於九十三年十月三日晚間七時許，在上揭
      住處，以一千元之價格販售海洛因予己○○，並由被告甲○○當場交付一小包海洛因及收取一千元金額之犯行，業
      據己○○歷次於警詢、偵查中證述明確且互核相符（見93
      年度偵字第3495號偵查卷一第105至108頁、第20 9頁），
      雖嗣後於原審改證稱「我在警訊中指認被告甲○○將毒品
      交給我是不實在，因為查獲那天的人很多，且我又有施用
      毒品，心裡會害怕，想說筆錄隨便做一做，可以早點回去
      」（原審卷第168頁）、及於本院改證稱「（你向何人購
      買毒品？）跟住在我家附近一個人外號叫做「大胖祥」跟
      他買的」、「（你在警訊為何指認照片說被告甲○○賣毒
      品給你？）當時我有吸毒，而且抓到十人，警方叫我們要
      合作一點，我當時害怕，就隨便說是甲○○」、「（你為
      何之前你在警訊、偵訊時不說出向「大胖祥」買毒品？）
      因為在警訊時，警察拿二張照片給我指認，是丙○○及被
      告的照片給我指認，要我跟他合作，到高速公路二位警察
      坐在我的旁邊，我就講，如筆錄所言，案發當天，我是去
      南崗一路一０七巷七十二號找朋友「黑仙」，到了時候警
      察已經在場，警察聽到摩托車就出來，就把我帶回去警局
      協助調查，情形就是剛才所講」（見本院卷第86頁）及於
      丙○○案件中稱「是向鄰居綽號【阿祥】之人購買毒品，
      但曾與丙○○一起去拿毒品，被警察查獲當天我是去丙○○家裡拿線上遊戲的光碟片，我是透過丙○○的姪子綽號
      【黑仙】的才認識丙○○，後來警察要我合作，才可以早
      點回去，因為我有施用毒品會害怕，就指認向丙○○買過
      一次毒品，偵查中所說的因為警察也在場，我會害怕，所
      以不實在」云云（見臺灣南投地方法院93年度訴字第748
      號94年4月13日審判筆錄），惟證人於該案審理時所證稱
      前詞，經審判長提示被告丙○○表示意見時，被告丙○○
      則當庭否認證人所稱前情，並斷然表示「為何會有【黑仙
      】的人，我不清楚」等語（見該案同日審判筆錄），顯見
      證人己○○於原審及本院所證述之內容，應係迴護被告甲○○、共犯丙○○之詞，洵不足採。本院審酌證人己○○
      於警詢時，就購買海洛因之主要情節，諸如：購買之次數
      、地點、價格等對於購買毒品之重要事項，均能具體描述
      ；渠於警詢之內容，應均係出於其親身經歷之事實。且於
      原審及本院審理時，對於警詢中所述並無表示受到逼供刑
      求或其他不正之方法，則上開陳述，應具任意性。又衡諸
      證人己○○於警詢之陳述，距離案發時間較近，尚無機會
      衡量自身與被告之利害得失，且不易受不當干預，衡情與
      其在原審及本院審理時之陳述，顯具有較可信之特別情況
      ，且為證明本案犯罪事實存否所必要，依前開規定自具有
      證據能力，且其後檢察官訊問中，到庭具結後仍為相同意
      旨之證述，其可信性已得擔保；綜合以上各情，證人己○○於警詢及偵查中所言，顯具有較可信之情形。是證人己○○於原審及本院審理時雖翻異前詞，顯係迴護被告甲○○及共犯丙○○之詞，自難採信，被告甲○○辯稱未販賣
      毒品予己○○一情，亦係卸責之詞，不足採信。
  ３、被告甲○○右揭時、地販賣毒品海洛因予楊永平之事實，
      業據證人楊永平於偵查中結證稱：「我所施用之毒品是向
      草屯鎮一名阿芬女子購買，總共向她購買海洛因五次（每
      次購買約一千元），…，是以電話聯絡約定地點完成交易
      」、「我是打0000000000號行動電話與阿芬聯
      絡購買毒品」、「我總共向阿芬購買過四、五次每次購買
      約一千元，都是以電話聯絡及約定交易地點（南投市區）
      」（見93年度偵字第3799號偵卷第97、33頁），復於偵查
      中證稱：「之前毒品是向一個綽號阿芬年紀約三十歲的女
      子，電話0000000000號，我都是用公共電話打
      給她」、「綽號阿芬就是甲○○」、「我最後一次向甲○○購買毒品事實一月一日被警方查獲時」、「我每次向甲○○購買約八百元至一千元，有時錢不夠會跟她買八、九
      百元、都是在南投市內為交易地點」等語（同上偵卷第11
      2頁背面、第114頁）；復於原審審理中結證稱：「是經由
      綽號『阿達』之朋友而認識被告、有打電話給被告、拿錢
      給她、她就拿毒品給我…，價錢約七、八百或一千元不等
      ，都是在南投、草屯的市區用公共電話打她的行動電話，
      號碼已忘記，…」等語（見原審卷第170至173頁），由上
      足徵，證人楊永平就被告甲○○販賣第一級毒品海洛因於
      伊之次數、價錢、以公共電話撥打甲○○之行為聯繫方式
      、雙方交易地點等事，前後證述大致相符，其二人未有夙
      怨，證人楊永平應無自招偽證刑責設詞誣陷之必要。又證
      人楊永平上揭所述向甲○○購買毒品之價格為七百元至一
      千元不等，依「罪證有疑，利於被告」之證據法則，以每
      小包七百元之價格計算；再者，楊永平嗣後因施用毒品案
      件為警查獲，於承辦檢察官偵查中供出毒品海洛之來源係
      向甲○○購買，表示願協助調查甲○○販賣海洛因犯行，
      經警授意撥打上開0000000000號行動電話，向
      甲○○佯稱欲購海洛因，二人約定在南投市○○里○○路
      三０四號前交易，迨九十三年十一月一日二十三時四十分
      許，甲○○攜帶海洛因前往上址，欲以一小包海洛因八百
      元之價格售予楊永平時，為警當場逮捕，而未完成交易，
      並扣得海洛因一小包（淨重零點一五公克、空包裝重零點
      二六公克）乙情，亦據證人林文元（即承辦員警）於原審
      審理時證述無訛（見原審94年4月13日審判筆錄），故甲○○販賣海洛因予楊永平之事實，堪可認定。
  ４、被告甲○○雖辯稱：南投市○○○路一０七巷七十二號所
      承租的房子是丙○○承租的房子，不是被告住的云云，惟
      證人丙○○於九十三年十月七日警詢時陳述：「（問：警
      方搜索你住處時，你是否在場？現場還有何人？）當時我
      在二樓房間睡覺，樓下有何人我不知道」、「（問：查扣
      到之一級毒品海洛因三包共重一點二公克、磅秤一台、注
      射針筒六支、…為何人所有？為何置放在你家中？）…，
      我只知道有一名綽號阿芬的女子在我家一樓販賣毒品，可
      能阿芬匆忙逃離所留下的」、「阿芬正是甲○○」、「甲○○昨天（指6日）下午約十七時開始去我住處販賣毒品
      」、「甲○○來時按門鈴是我下去開門的，甲○○自己一
      人進來我沒有看見其他人」等語（見93年度偵字第3495號
      偵查卷一第17至21頁）；於偵訊中證稱：「（檢察官問：
      是否居住在南崗一路一０七巷七十二號？）是，那是甲○○的家，我有時會在那裡過夜。」等語（見93年度偵字第
      3495號卷一第138頁）；又於本院審理時證稱：「（為何
      你在原審之前怎麼曾經說過這住處是被告住處？）因為被
      告無父母，她跟郭良惠商量好要住在那裏」、「（案發前
      你是否住在南崗一路一０七巷七十二號？）沒有」、「（
      從來沒有住？或是偶而沒有住？）案發前我偶而會住在上
      址」等語（見本院卷第78、79頁）。由證人丙○○之上揭
      證詞，可證被告甲○○確實曾居住過南崗一路一０七巷七
      十二號，丙○○亦曾於此出沒，顯見被告甲○○與證人丙○○之關係，交情匪淺，惟渠等掩飾二人交情，故意淡化
      二人關係，證人丙○○於本院證述：被告有無住過那裡我
      不確定云云，顯係迴護被告之詞，尚難採信。另參以被告
      於原審坦承九十三年十月六日十八時許於前址扣押之海洛
      因三包為其所有等語（見原審卷第249頁），益證被告確
      有於前址販賣之事實。
  ５、再者，邇來政府查緝毒品之施用或販賣執法甚嚴，使毒品
      海洛因益趨量微價高，販賣者率有暴利可圖；又販賣毒品
      者，非可公然為之，亦無公定之價格，不論任何包裝，均
      可任意分裝增減分量，而每次買賣之價量，亦可能隨時依
      雙方間之關係深淺、資力、需求量及對行情之認知、來源
      是否充裕、查緝是否嚴緊，購買者被查獲時供述購買對象
      之可能性風險之評估等，因而異其標準，並機動調整，非
      可一概而論，販賣之利得除經坦承犯行或價量俱臻明確外
      ，委難察得實情，販賣之人從價差或量差中牟利方式雖異
      ，其意圖營利之非法販賣行為則一。本件被告甲○○否認
      販賣犯行，而證人楊永平、丁○○、己○○等人之證述亦
      未敘及被告販入毒品之成本（衡情亦屬不知），致無法查
      得販賣之實際利得為何，惟共犯丙○○與被告甲○○非至
      親，卻提供上揭住處為販賣毒品之據點，已投入相當成本
      ，倘非供販賣營利賺取差價，丙○○與被告甲○○豈有屢
      屢甘冒重典僅依購入價格出售而毫無利得可言？是其與丙○○共同販賣毒品，而有營利之意圖，要無疑義。又被告
      甲○○與丙○○共同販賣予丁○○二次共二千元；販賣予
      己○○一次、價格為一千元；被告甲○○自己販賣予楊永
      平部分，以交易五次計算、價格以七百元計算（以楊永平
      所述之最低價格計算，有利被告），其販賣所得為三千五
      百元；計本件被告甲○○自己及與共同丙○○販賣第一級
      毒品海洛因所得為六千五百元，亦堪認定。
二、此外，(一)復扣有白色粉末一包、電子磅秤一台、研磨器一
    台、內插有0000000000號碼ＳＩＭ卡之行動電話
    一支、空夾鏈袋三個可資佐證，並有扣押物品清單二份（見
    93年度偵字第3799號卷第71、72頁）、扣案物翻拍照片三幀
    （見93年度偵字第3799號卷第70頁）在卷可稽；而前揭白色
    粉末一包經送驗結果，含有第一級毒品海洛因之成分（淨重
    零點一五公克、空包裝重零點二六公克），有法務部調查局
    九十三年十一月二十六日調科壹字第九七０００二五四九號
    鑑定通知書一紙在卷足憑（見93年度偵字第3799號卷第122
    頁）。(二)又原審九十三年度訴字第七四八號被告丙○○違
    反毒品危害防制條例案件中，經警於上揭時、地查扣有白色
    粉末三包、電子磅秤一台及內插有0000000000號
    及0000000000號二號碼ＳＩＭ卡之序號為000
    000000000000號之行動電話一支扣案可考，又
    扣案之白色粉末物三包為被告甲○○所有，業經被告甲○○
    所供承，前開白色粉末三包經送驗結果，確為第一級毒品海
    洛因（合計淨重零點五五公克、合計空包裝重零點九六公克
    ），亦有法務部調查局九十三年十一月二十三日調科壹字第
    九七０００二五二六號鑑定通知書一紙在卷足憑（見93年度
    偵字第3495號卷二第23頁）。綜上調查結果，本件證據確鑿
    ，被告上揭連續販賣海洛因既遂與未遂犯行，均應堪以認定
    。
三、按海洛因係毒品危害防制條例第二條第二項第一款所列之第
    一級毒品。核被告甲○○就犯罪事實欄二、（一）至（三）
    所為，係犯毒品危害防制條例第四條第一項之販賣第一級毒
    品既遂罪。次按刑事上販賣罪之完成，與民事上買賣契約之
    成立，二者之概念尚有不同，刑事上之販賣行為，則須以營
    利為目的，將標的物販入或賣出，有一於此，其犯罪行為始
    為完成，苟行為人尚未將標的物販入或賣出，即難謂其販賣
    行為已屬完成（參照最高法院八十八年度台上字第三七六０
    號判決意旨）。再按如本有販毒之故意，且依約攜帶毒品前
    往交付，即已著手實施販毒之行為，縱買受者原無買受毒品
    之意思，其虛與某甲買賣毒品，意在協助警察辦案，以求人
    贓俱獲，故形式上出賣人與買受人縱已互為交付毒品及價金
    ，但因警察埋伏在側，伺機逮捕，事實上其二人不能真正完
    成買賣毒品之行為，然因出賣人本既有販毒之故意，仍應論
    以販賣毒品未遂罪（最高法院八十五年第四次刑事庭會議紀
    錄參照）。被告甲○○就犯罪事實欄三、(2)販賣海洛因予楊
    永平而遭警查獲之行為，應係犯同條例第四條第六項、第一
    項之販賣第一級毒品未遂罪。又被告甲○○販賣而持有第一
    級毒品海洛因，其持有之低度行為，均為其販賣第一級毒品
    之高度行為所吸收，不另論罪。被告甲○○與丙○○就上開
    販賣第一級毒品海洛因予丁○○、己○○之犯行，有犯意聯
    絡及行為分擔，為共同正犯。而其先後多次販賣第一級毒品
    之犯行，時間密接，手法相同，犯罪基本構成要件相同之罪
    名，顯係基於概括犯意反覆為之，為連續犯，應依刑法第五
    十六條規定以毒品危害防制條例第四條第一項之販賣第一級
    毒品既遂罪論。又公訴人移送併辦部分即被告於「事實欄一
    (一)、(二)」所載販賣毒品海洛因犯行部分（93年度偵字第
    3495號），雖未經起訴，惟與已起訴之「事實欄一 (三)）
    」販賣毒品海洛因犯行部分，有前述連續犯之裁判上一罪關
    係，均為起訴效力所及，本院自得併予審理。又被告甲○○
    曾於八十五年間因犯麻醉藥品管制條例、肅清煙毒條例等案
    件，分別經臺灣桃園地方法院、板橋地方法院判處有期徒刑
    六月、三年二月，定應執行刑三年四月，於八十六年七月二
    十五日入監執行，八十八年一月二十七日縮刑假釋出監、假
    釋期間交付保護管束，復因違反毒品危害防制條例案件，經
    臺灣新竹地方法院裁定送觀察、勒戒及強制戒治（該施用毒
    品因無繼續施用毒品傾向，由該署檢察官為不起訴處分在案
    ），並因而撤銷假釋；又因施用毒品案件，經臺灣板橋地方
    法院於九十年十二月二十一日以九十年度訴字第一六三九號
    判處有期徒刑十月確定，於九十年一月九日入監執行殘刑，
    並接續執行，而於九十二年三月二十六日縮短刑期執行完畢
    （參卷附之臺灣高等法院被告刑案資料紀錄表、臺灣南投地
    方法院檢察署刑案資料查註紀錄表各一份），其於五年內再
    犯本件有期徒刑以上之罪，為累犯，惟因本罪之法定刑為死
    刑或無期徒刑，處無期徒刑者，得併科新臺幣一千萬元以下
    罰金，依法就死刑或無期徒刑部分不得加重其刑，僅就所規
    定罰金刑部分加重其刑。原審以被告甲○○罪證明確，予以
    論罪科刑，固非無見，惟查，並無證據證明被告甲○○確有
    與丙○○共同販賣第一級毒品海洛因予戊○○之犯行（理由
    容下段敘明），原審誤認被告有此犯行，尚有未洽，被告否
    認販賣第一級毒品海洛因犯行，雖無理由，惟原審既有上開
    可議之處，即應由本院予以撤銷改判。本院認為被告甲○○
    自行或與丙○○共同販賣海洛因之次數合計雖達八次，惟每
    次販賣之金額僅數百元至一千元，販賣所得金額非鉅，顯見
    販賣之數量及獲取之利益均非龐大，倘處以死刑或無期徒刑
    ，實嫌過重，其犯罪在客觀上足以引起一般人之同情，情節
    堪可憫恕，故依刑法第五十九條之規定，酌量減輕其刑。茲
    審酌被告甲○○前有施用毒品之前科（參前揭紀錄表），素
    行不良，不思悔改，竟與他人共同販賣海洛因牟利，其販毒
    所得之金額雖不高，但販賣毒品對國民健康危害不小，且犯
    後始終否認罪行，未見具體悔過表現等一切情狀，量處如主
    文第二項所示之刑，以資儆懲。
五、扣案之 (一)如附表一編號１所示之第一級毒品海洛因一包
    （淨重零點一五公克、空包裝重零點二六公克）；編號２所
    示第一級毒品海洛因三包（淨重合計零點五五公克、空包裝
    重合計零點九六公克）（原審九十三年訴字第七四八號丙○○違反毒品危害防制條例案件所查獲），均係毒品危害防制
    條例所稱之第一級毒品，應依毒品危害防制條例第十八條第
    一項前段規定，沒收銷燬之。(二)如附表二編號１：電子磅
    秤二台（其中一台為原審九十三年訴字第七四八號丙○○違
    反毒品危害防制條例案件所查獲）；編號２：夾鏈空袋三個
    ；編號３：研磨器一台；編號４海洛因之外包裝四個；編號
    ５：行動電話二支【其中一支（內含0000000000
    號ＳＩＭ卡片一片）；另一支（含門號000000000
    0、0000000000號ＳＩＭ卡二枚，序號為000
    000000000000號；均係被告甲○○與共犯丙○○所有供販賣第一級毒品海洛因所使用之物；編號６：販賣
    毒品海洛因所得為六千五百元，係販賣毒品海洛因所得財物
    無訛，上開物品，均應依同條例第十九條第一項規定宣告沒
    收，又編號６販賣所得六千五百元，如全部或一部不能沒收
    ，應以其財產抵償之。(三)至於其餘扣案如附表三編號１之
    新台幣一千元偽鈔三張、編號２之注射針筒六支（業據被告
    甲○○供承為其所有、且為施用毒品之工具，亦於原審94年
    度訴字第13號甲○○施用毒品案件中諭知沒收）、編號３之
    甲○○身分證正本一份，核與被告甲○○所犯本件販賣第一
    級毒品罪並無直接關聯，故不予宣告沒收，附此說明。
六、併辦意旨另以：九十三年二、三月間某日，戊○○分別二次
    以0000000000號行動電話撥打號碼為00000
    00000號行動電話與丙○○聯絡，各以二千元價格購買
    海洛因一小包，交易地點為南投市中部第二高速公路南投交
    流道下，聯絡後，第一次係由丙○○、第二次則由甲○○交
    付一小包海洛因予戊○○，並分別向戊○○收取二千元代價
    云云。訊據被告甲○○辯稱：我不認識戊○○，我是九十三
    年九、十月才認識丙○○，沒有賣毒品給戊○○等語。經查
    ：證人丙○○於本院審理時證述：我是於九十三年八、九月
    認識甲○○等語，核與被告甲○○所述係於九十三年九、十
    月才認識丙○○等語相符，又證人戊○○於警詢及偵查中具
    結證述稱：「我在九十三年大約三、四月間連續用我的行動
    電話0000000000號行動電話撥打丙○○的行動電
    話，電話號碼為0000000000號，約在南投交流道
    下交易海洛因，每次均向他購買二千元，第一次由丙○○、
    第二次丙○○叫一個女孩子送毒品來跟我交易」、「（第二
    次與你交易品之女子是否為警方所提供相片供你指認之人？
    ）因為我當時有戴墨鏡，所以認不出來，不過輪廓長相很類
    似」等語（見93年度偵字第3495號卷一第64頁、第207頁）
    ，嗣於原審審理具結證稱：「（有無向丙○○買過毒品？）
    名字原本不知道，後來才知道他叫丙○○，因為九十三年二
    、三月間那次，我有看到那個男子的長相，我在警察局有認
    出他，才知道他叫丙○○」、「（為何你於警察局說是一個
    女子拿毒品給你？）二、三月那兩次，我們都約在交流道等
    ，我坐在車上，第一次對方是一個男的，沒有戴墨鏡，我有
    看到他的長相，第二次對方是個女的，頭髮長長的，戴一個
    墨鏡，我不知道她的長相」（見原審卷第102頁)。又於本院
    審理時證稱：「（你剛才所說第二次買毒品是一位女的，是
    否庭上的被告？）不是」、「（你如何確定不是被告？）不
    是，我有看她的形狀，身材差很多」「、(你說女孩交品給
    你時候，你馬上就走這中間有多少時間？）只有幾秒鐘而已
    ，一手交錢一手交貨就走，並未下車」等語（見本院卷第84
    頁）。依證人戊○○前開證述，其購買毒品期間係在丙○○
    及甲○○認識之半年前，且其亦未明確指明交貨女子即係甲○○，則被告甲○○是否即其所稱交貨之女子，即非無疑，
    另參以被告甲○○於本院均坦承認識戊○○以外之證人，應
    無隱暪認識戊○○之理，況證人戊○○於本院亦證述不認識
    甲○○等語，是此部分罪證不足，尚難認被告甲○○有共同
    販賣毒品犯行。被告既否認此部分犯行，又查無其他確切證
    據足資證明被告有此部分犯行，原審認被告此部分犯有毒品
    危害防制條例第四條第一項販賣第一級毒品罪，即有未當。
    是移送併辦之上開部分既不構成犯罪，即與已起訴並經本院
    論罪之部分，無裁判上一罪之關係，且未經檢察官起訴，本
    院自無從併予審理，此部分應由檢察官另行偵辦，附此敘明
    。
七、據上論結，應依刑事訴訟法第369條第1項前段、第364條、
    第299條第1項前段，毒品危害防制條例第4條第1項、第18條
    第1項前段、第19條第1項，刑法第11條、第28條、第56條、
    第47 條、第59條，判決如主文。
本案經檢察官乙○○到庭執行職務。
中　　華　　民　　國　　94　　年　　10　　月　　17　　日
             　　刑事第四庭　審判長法　官　洪　耀　宗
                                   法　官　劉　登　俊
                          　　　   法　官　陳　欣　安
上列正本證明與原本無異。
如不服本判決應於收受送達後十日內向本院提出上訴書狀，其未
敘述上訴之理由者並得於提起上訴後十日內向本院補提理由書（
均須按他造當事人之人數附繕本）。
                                   書記官　阮　正　枝
中　　華　　民　　國　　94　　年　　10　　月　　19　　日
附錄法條：
毒品危害防制條例第4條
製造、運輸、販賣第一級毒品者，處死刑或無期徒刑；處無期徒
刑者，得併科新臺幣一千萬元以下罰金。
製造、運輸、販賣第二級毒品者，處無期徒刑或七年以上有期徒
刑，得併科新臺幣七百萬元以下罰金。
製造、運輸、販賣第三級毒品者，處五年以上有期徒刑，得併科
新臺幣五百萬元以下罰金。
製造、運輸、販賣第四級毒品者，處三年以上十年以下有期徒刑
，得併科新臺幣三百萬元以下罰金。
製造、運輸、販賣專供製造或施用毒品之器具者，處一年以上七
年以下有期徒刑，得併科新臺幣一百萬元以下罰金。
前五項之未遂犯罰之。
毒品危害防制條例第18條第1項
查獲之第一、二級毒品及專供製造或施用第一、二級毒品之器具
，不問屬於犯人與否，均沒收銷燬之；查獲之第三、四級毒品及
製造或施用毒品之器具，無正當理由而擅自持有者，均沒入銷燬
之。但合於醫藥、研究或訓練之用者，得不予銷燬。
毒品危害防制條例第19條第1項
犯第四條至第九條、第十二條、第十三條或第十四條第一項、第
二項之罪者，其供犯罪所用或因犯罪所得之財物，均沒收之，如
全部或一部不能沒收時，追徵其價額或以其財產抵償之。
附表一：
  １、海洛因一包（淨重零點一五公克、空包裝重零點二六公克
      ）。
  ２、海洛因三包（淨重合計零點五五公克、空包裝重合計零點
      九六公克）（本院九十三年訴字第七四八號丙○○違反毒
      品危害防制條例案件中查獲）。
附表二：
  １、電子磅秤二台（其中一台為本院九十三年訴字第七四八號
      丙○○違反毒品危害防制條例案件中查獲）。
  ２、夾鏈空袋三個。
  ３、研磨器一台。
  ４、海洛因之外包裝四個。
  ５、行動電話手機二支：(1)一支（內含0000000000
      號ＳＩＭ卡一片）。(2)一支（含門號000000000
      0、0000000000號ＳＩＭ卡二枚，序號為00
      0000000000000號；本院九十三年訴字第七
      四八號丙○○違反毒品危害防制條例案件中查獲）。
  ６、販賣毒品所得六千五百元，如全部或一部不能沒收時，以
      其財產抵償之。
附表三：
  １、新台幣一千元偽鈔三張。
  ２、注射針筒六支。
  ３、甲○○身分證正本一份。
　　　　　　　　　　　　　　　　　　　　　　　　　　　Ｆ
